臺灣桃園地方法院刑事判決　　　　　　　93年度訴字第1097號
　　公　訴　人　臺灣桃園地方法院檢察署檢察官
　　被　　　告　甲○○
　　　　　　　　　　　　　12.
　　指定辯護人　本院公設辯護人彭詩雯
上列被告因違反毒品危害防制條例案件，經檢察官提起公訴（92
年度偵字第17605號、92年度毒偵字第3571號、93年度偵字第786
9 號、93毒偵字第1018、1894號）及移送併案審理（93年度毒偵
緝字第219 號、93年度毒偵字第3584、3585、4997號），被告就
施用第一、二級毒品、行使偽造特種文書、及偽造署押部分於準
備程序進行中為有罪之陳述，經本院合議庭裁定前開部分由受命
法官獨任進行簡式審判程序後，檢察官聲請改依協商程序而為判
決，本院判決如下：
    主  文
甲○○連續施用第一級毒品，累犯，處有期徒刑柒月，扣案第一
級海洛因參小包（含包裝重壹點零參公克）、伍小包（含包裝重
肆點零陸公克）（以上包裝袋與海洛因無法完全析離）均沒收銷
燬之；注射針筒拾枝、削尖吸管伍枝、分裝棒貳枝、注射用橡皮
筋壹條均沒收。又連續施用第二級毒品，累犯，處有期徒刑伍月
，扣案第二級毒品安他命壹小包（毛重零點貳玖肆公克）、柒小
包（毛重柒點零伍公克）（以上包裝袋與安非他命無法完全析離
）均沒收銷燬之，安非他命吸食器貳組、玻璃球貳個均沒收。又
行使偽造之特種文書，足以生損害於他人，處有期徒刑參月。又
偽造署押，足以生損害於他人，處有期徒刑肆月，92年11月13日
平鎮分局警詢筆錄、同意搜索證明書、搜索扣押筆錄、逕行逮捕
通知書及92年11月14日臺灣桃園地方法院檢察署偵訊筆錄上偽造
之「黃麗娟」署名拾枚、指印拾伍枚均沒收。應執行有期徒刑壹
年肆月。扣案第一級毒品海洛因參小包（含包裝重壹點零參公克
）、伍小包（含包裝重肆點零陸公克）、第二級毒品安他命壹小
包（毛重零點貳玖肆公克）、柒小包（毛重柒點零伍公克）均沒
收銷燬之；注射針筒拾枝、削尖吸管伍枝、分裝棒貳枝、注射用
橡皮筋壹條君、安非他命吸食器貳組、玻璃球貳個均沒收。92年
11 月13 日平鎮分局警詢筆錄、同意搜索證明書、搜索扣押筆錄
、逕行逮捕通知書及92年11月14日臺灣桃園地方法院檢察署偵訊
筆錄上偽造之「黃麗娟」署名拾枚、指印拾伍枚均沒收。
    事實及理由
一、犯罪事實：
  (一)甲○○前於民國87年間因施用毒品案件，經本院裁定送觀察
    勒戒後，認無繼續施用傾向，以88年度易緝字第83號判決免
    刑，又因施用毒品案件，經本院以89年毒聲字第4129號裁定
    觀察勒戒後，認有繼續施用傾向，經本院以90年毒聲字第
    1665號裁定令入戒治處所施以強制戒治，90年10月9 日停止
    戒治交付保護管束，91年5 月1 日保護管束期滿，而所犯施
    用毒品犯行，亦經本院於91年10月18日以91年度簡字第97號
    判處有期徒刑3 月，於91年11月23日確定，93年1 月5 日易
    科罰金執行完畢。
  (二)詎甲○○仍未戒除毒癮，在上開強制戒治期滿後之5 年內，
    復分別基於施用第1 級毒品海洛因、第2 級毒品安非他命之
    概括犯意，自91年11月初某日起至93年11月18日止，連續在
    桃園縣龍潭鄉、大溪鎮及中壢市○○街46之5 號、八德市○
    ○路1360巷104 號、中壢市○○路770 之1 號4 樓租屋處等
    地，以削尖吸管、分裝棒等工具分裝第1 級毒品海洛因至針
    筒後再注射於體內、或將安非他命置入吸食器內燒烤，吸用
    所產生之白煙之方式，連續施用海洛因、安非他命，各約3
    、4 天施用1 次，嗣分別於下列時、地為警查獲（構成累犯
    ）：
  １於92年11月13日中午12時42分許，在桃園縣大溪鎮○○路70
    巷21號3 樓為警查獲，扣得注射針筒1 支、安非他命吸食器
    2 組、削尖吸管3 支、玻璃球2 個（92年度毒偵字義3571號
    、92年度偵字第17605 號）。
　２93年1 月4 日於臺灣桃園女子監獄執行人犯新收入監採尿送
    驗後查悉（93年度毒偵字第1006號、93年度毒偵緝219 號）
    。
  ３93年2 月18日晚上9 時許，在桃園縣中壢市○○○路526 巷
  　13弄口為警查獲，扣得海洛因3 小包（毛重7.02公克）、安
    非他命1 小包（毛重0.3 公克）、毒品分裝棒2 支、電子秤
    1 台、放置毒品紙盒1 個（93年度毒偵字第1018號）。
　４93年4 月28日晚上7 時30分許，在桃園縣中壢市○○街46之
  　5 號為警查獲，扣得注射針筒4 支。（93年度毒偵字第1894
    號）。
　５93年8 月20日下午4 時35分許，在桃園縣八德市○○路1360
  　巷104 號為警查獲，扣得削尖吸管2 支、注射針筒3 支、注
    射用橡皮筋1 條（93年度毒偵字第3584、3585號）。
　６93年11月18日下午5 時10分許，在桃園縣中壢市○○路770
  　之1 號四樓居處，為警查獲，扣得海洛因5 包（淨重2.97公
    克、包裝重1.09公克）、安非他命7 小包（毛重7.05公克）
    、注射針筒2 支。（93年度毒偵字第4997號）。
　(四)甲○○因違反毒品危害防制條例案件遭通緝，為免遭逮捕後
  　解送執行，乃與一姓名年籍不詳綽號「阿欽」之成年男子，
    共同基於偽造特種文書
    該男子，由該男子偽造「黃麗娟」年籍之
    變造，應予更正）後，再於桃園縣龍潭鄉交予甲○○隨身攜
    帶備用。92年11月13日甲○○為桃園縣政府警察局平鎮分局
    查獲時，基於行使偽造特種文書之犯意，假冒「黃麗娟」身
    份，將前揭偽造之
    害於黃麗娟、戶政機關對於
    於偵辦案件之正確性（不構成累犯）（偽造之
    秀珠毀棄，不予宣告沒收）。
  (五)甲○○於92年11月13日為警查獲時因經搜索並逮捕，於平鎮
    分局接受警詢時，另行基於偽造署押之犯意，接續在警詢筆
    錄、同意搜索證明書、搜索扣押筆錄、逕行逮捕通知書及於
    92 年11 月14日在移送臺灣桃園地方法院檢察署偵訊時之訊
    問筆錄上，偽造「黃麗娟」之署名10枚及指印15枚，足以生
    損害於「黃麗娟」及檢、警機關偵辦案件之正確性。嗣因乙
    ○○於偵訊中證述黃麗娟非甲○○本名，經命桃園縣政府警
    察局平鎮分局將查獲後甲○○所捺印指紋卡，送內政部警政
    署刑事警察局以電腦比對確認結果，確係甲○○之指紋而查
    獲（92年度毒偵字第3571號、93年度偵字第7869號）（不構
    成累犯）。
二、證據：
  (一)被告於偵查及本院審理中之自白。
  (二)內政部警政署刑事警察局指紋鑑驗書。
  (三)92年11月13日查獲，扣案之注射針筒1 支、安非他命吸食器
    2 組、削尖吸管3支 、玻璃球2 個。法務部調查局調科壹字
    第080007088 號鑑定通知書、行政院衛生署管制藥品管理局
    檢驗成績書，桃園縣衛生局不法藥物尿液檢定書各1 紙（92
    年度偵字第17605 號卷第153 、154 、195 頁）。
  (四)93年1 月4 日臺灣桃園監獄採尿之昭信科技顧問股份有限公
    司濫用藥物陽性檢體檢驗報告1 紙（93年度毒偵字第1006號
    卷第2 頁）。
  (五)93年2 月18日查獲，扣案海洛因3 小包（淨重0.77公克、包
    裝重0.26公克），法務部調查局調科壹字第080007425 號鑑
    定通知書，安非他命1 小包（毛重0.294 公克）、行政院衛
    生署管制藥品管理局管檢字第0930007464號檢驗成績書，桃
    園縣衛生局不法藥物尿液檢定書（93年度毒偵字第1018 號
    卷園縣衛生局不法藥物尿液檢定書各1 紙（93年度毒偵字第
    1018號卷第55、62頁，本院卷）、毒品分裝棒2 枝、電子秤
    1 台、放置毒品紙盒1 個（電子秤1 台及放置毒品紙盒1 個
    非供被告施用毒品所用之物，不予沒收）。
  (六)93年4 月28日查獲，扣案注射針筒4 支、桃園縣衛生局不法
    藥物尿液檢定書1 紙（93年度毒偵字第1894號卷57頁）。
　(七)93年8 月20日查獲，扣案削尖吸管2 支、注射針筒3 支、注
    射用橡皮筋1 條，昭信科技顧問股份有限公司濫用藥物陽性
    檢體檢驗報告1 紙。
　(八)93年11月18日查獲，扣案海洛因5 包（淨重2.97公克、包裝
    重1.09公克）、法務部調查局調科壹字第080008605 號鑑定
    通知書、安非他命7 小包（毛重7.05公克）、注射針筒2 支
    ，昭信科技顧問股份有限公司濫用藥物陽性檢體檢驗報告1
    紙。
  (九)92年11月13日、14日警詢筆錄、同意搜索證明書、搜索扣押
    筆錄、逕行逮捕通知書及臺灣桃園地方法院檢察署偵訊筆錄
    各1件。
三、本件經檢察官與被告於審判外達成協商之合意且被告已認罪
    ，其合意內容為：被告願受科刑範圍為施用第一級毒品部分
    有期徒刑7 月，施用第二級毒品部分有期徒刑5 月，行使偽
    造特種文書部分有期徒刑3 月，偽造署押部分有期徒刑4 月
    應執行有期徒刑1 年4 月。經查，上開協商合意並無刑事訴
    訟法第455 條之4 第1 項所列情形之一，檢察官聲請改依協
    商程序而為判決，本院爰不經言詞辯論，於協商合意範圍內
    為協商判決。
四、應適用之法條：刑事訴訟法第455條之4第2項、第455條之8
    ，毒品危害防制條例第10條第1項、第2項、第18條第1項前
    段，刑法第11條前段、第56條、第216 條、第212 條、第
    217 條、第219 條、第47條、第38條第1 項第2 款、第51條
    第5 款，罰金罰鍰提高標準條例第1條前段。
五、本判決除有刑事訴訟法第455條之4第1項第1款、第2款、第
    4款、第6款、第7款所定情形之一，或違反同條第2項規定者
    外，不得上訴。
六、如不服本件判決，得自收受判決送達之日起10日內，向本院
    提出上訴書狀，上訴於第二審法院。
中　　華　　民　　國　　94　　年　　4 　　月　　 29 　日
                        臺灣桃園地方法院刑事第六庭
                                法  官  蔡寶樺
以上正本證明與原本無異。
如不服本判決，應於判決送達後10日內向本院提出上訴狀（應附
繕本），上訴於臺灣高等法院。
                                書記官  王泰元
中　　華　　民　　國　　94　　年　　4 　　月　　 29 　日
